臺灣臺東地方法院刑事判決　　　　　　　　　　 　　　 九十年度訴字第一六一號
　　公　訴　人　臺灣台東地方法院檢察署檢察官
　　被　　　告　甲○○
右列被告因違反槍砲彈藥刀械管制條例案件，經檢察官提起公訴（九十年度偵字第八
０四號），本院判決如左：
    主  文
甲○○未經許可，持有其他可發射金屬或子彈具有殺傷力之槍枝，累犯，處有期徒刑
壹年陸月；扣案之改造四五手槍（含彈匣）壹把（槍枝管制編號000000000
0）、鋼質槍管壹支，均沒收。又連續以加害生命、身體之事，恐嚇他人致生危害於
安全，累犯，處有期徒刑壹年；扣案之海盜式掌心雷手槍（槍枝管制編號00000
00000）壹把，沒收。應執行有期徒刑貳年肆月，扣案之改造四五手槍壹把（槍
枝管制編號0000000000）、鋼質槍管壹支、海盜式掌心雷手槍（槍枝管制
編號0000000000）壹把，均沒收。
    事  實
一、甲○○曾犯殺人未遂案件，經桃園地方法院判處有期徒刑七年二月確定，於民國
    八十九年六月五日假釋期滿執行完畢。仍不知警惕，於八十九年五月間，在桃園
    縣籚竹鄉南崁以新台幣（下同）八千九百元之價額，向姓名年籍不詳之成年男子
    購買具殺傷力之改造四五手槍一把（槍枝管制編號0000000000），並
    附贈鋼質槍管一支，未經許可而持有之，並放置於桃園縣中壢市○○街二十八號
    住處。
二、於八十九年七月間某日，在上揭住處，甲○○與同居女友乙○因細故爭吵，甲○
    ○遂另基於恐嚇之犯意，自房間內之枕頭下取出不具殺傷力之海盜式掌心雷手槍
    （槍枝管制編號0000000000）一把，以加害生命之事對乙○恫稱：要
    小心點，不然會死的很難看，使乙○心生畏懼；後於同年十月二十三日晚上十一
    時四十分許，乙○偕同二哥黃土勝及姪子黃宏仁回到同上住處，甲○○因不滿乙
    ○白天外出未告知，遂自隔壁鄰居潘清坤住處即同縣市○○街二十六號衝出毆打
    乙○（傷害部分未據告訴），復基於前揭恐嚇之概括犯意，自隔壁二十六號之客
    廳內書桌抽屜取出上揭具殺傷力之改造四五手槍，以加害生命、身體之事指向乙
    ○等，致在場之乙○、黃土勝及黃宏仁心生畏懼，經黃土勝出面安撫甲○○，乙
    ○旋趁機報警，後經警到場查獲上情，並於桃園縣中壢市○○街二十六號扣得改
    造四五手槍一把（含彈匣）、不具殺傷力之海盜式掌心雷手槍一把，在二十八號
    甲○○住處扣得鋼質槍管一支。
三、案經桃園縣警察局中壢分局報由台灣桃園地方法院檢察署呈請台灣高等法院檢察
    署移轉臺灣臺東地方法院檢察署檢察官偵查起訴。
    理  由
一、右揭犯罪事實一，迭據被告甲○○於警偵訊、本院審理時坦承持有改造之四五手
    槍及海盜式掌心雷手槍各一把不諱，核與證人乙○之指述，及證人潘清坤於警訊
    中證述：「甲○○拿著手槍到我家，叫我出去，他利用機會將槍藏在我家客廳書
    桌抽屜內，警方後來查獲二把手槍」之情節相符，並有改造之四五手槍一把、鋼
    質槍管一支扣案可資佐證。經查，被告所持有之改造之四五手槍，係仿ＣＯＬＴ
    廠半自動手槍製造之金屬玩具手槍更換土造金屬撞針及已貫通之土造金屬槍管改
    造而成之改造手槍，機械性能良好，經裝填適當之子彈試射結果，可供擊發子彈
    ，具有殺傷力，有內政部警政署刑事警察局八十九年十月二十四日刑鑑字第一六
    四八五四號鑑驗通知書、九十一年三月二十一日刑鑑字第０九一００四四二四一
    號函各一紙在卷可憑。另海盜式掌心雷手槍，係仿德林吉雙管手槍製造之金屬玩
    具手槍，未發現有改造情形，但槍管內有部分阻鐵，經本院函囑內政部警政署刑
    事警察局對該槍枝裝填適當子彈及適量火藥，以實彈射擊方式鑑定有無殺傷力，
    覆以「槍管內有部分阻鐵，僅可供直徑小於四公釐之彈頭通過，本局之測速儀器
    無法直接測得單一彈丸之發射速度，僅提供本局對同型槍枝之試射結果供參考」
    ，有該局九十一年三月二十一日刑鑑字第０九一００四四二四一號函一紙附卷可
    參，是該把海盜式掌心雷手槍內有阻鐵，於阻鐵未拆除前，僅可供直徑小於四公
    釐之彈頭通過，而鑑定時並未以實彈試擊法檢驗其是否具殺傷力，該局之八十九
    年十月二十四日刑鑑字第一六四八五四號鑑驗通知書逕以性能檢驗法遽認具殺傷
    力，自屬無據，尚不足採。本件事證明確，被告未經許可持有具殺傷力之改造四
    五手槍犯行，洵堪認定。
二、訊據被告矢口否認有犯罪事實二之恐嚇乙○之犯行，辯稱：「八十九年七月那次
    ，和乙○吵架，我在房間玩手槍，她有無進來不記得了，不是故意拿手槍給她看
    的，並未恐嚇乙○，因為吵架，她一時氣憤才會有不利我的證詞」、「八十九年
    十月二十三日晚上，有拿出槍，但沒有拿手槍對著她，那時很暗看不清楚，她和
    二哥及姪子回來，以為她帶人要和我打架，我嚇一跳才到隔壁拿槍，後來喊我名
    字，說是自己人，我就收起槍」云云。惟查，右揭犯罪事實二，被告於八十九年
    七月某日因與乙○吵架，故意持不具殺傷力之海盜式掌心雷手槍恐嚇乙○，嗣於
    同年十月二十三日晚上，又因不滿乙○外出未告知，持具殺傷力之改造四五手槍
    恐嚇乙○，致其心生畏懼等情，業據證人乙○於警訊、偵查及本院調查時指訴綦
    詳，且證人潘清坤於警訊、偵查中均證稱：「八十九年十月二十三日晚上，伊看
    見被告與乙○吵架，並毆打她，再拿槍指著她的頭」等語明確，如當時被告係因
    天色黑暗，誤認來者意欲尋釁，始持槍作勢，當不致於已毆打乙○認清來人後，
    仍持槍指向乙○，且被告亦於警訊時自承：「今天心情不好，拿槍出來在女友面
    前拉滑套，作勢嚇她，怕她報警，才將槍枝藏在隔壁」（見八十九年十月二十四
    日警訊筆錄），足證其因與乙○爭吵，心生不滿致有恐嚇犯行，其所辯顯不足採
    。雖證人乙○與黃土勝嗣於本院調查時均稱：「當時很暗，被告酒醉看不清楚，
    告訴被告他是我兒子（或姪子），被告就把槍收起來」等語，顯係事後迴護之詞
    ，仍不足做有利被告之認定。此外，並有改造之四五手槍、海盜式掌心雷手槍各
    一把扣案可資佐證，被告持槍恐嚇犯行，洵堪認定。
三、核被告所為，係犯槍砲彈藥刀械管制條例第十一條第四項未經許可持有具殺傷力
    之手槍罪、同條例第十三條第四項之未經許可持有槍砲之主要組成零件槍管罪及
    刑法第三百零五條恐嚇危害安全罪。查上開改造之四五手槍一把，經鑑定為仿Ｃ
    ＯＬＴ廠半自動手槍製造之金屬玩具手槍更換土造金屬撞針及已貫通之土造金屬
    槍管改造而成之改造手槍，有前揭八十九年十月二十四日刑鑑字第一六四八五四
    號鑑驗通知書一紙在卷可憑，公訴意旨認應依槍砲彈藥刀械管制條例第七條第四
    項論處，尚有未洽，惟起訴事實相同，爰依法變更起訴法條，併此說明。另公訴
    人對被告未經許可持有槍砲之主要組成零件槍管，於起訴書雖漏載起訴法條，惟
    已於起訴事實內載明該犯罪事實，本院自應予審理。被告未經許可持有具殺傷力
    之改造手槍及未經許可持有槍砲之主要組成零件槍管，係一行為觸犯數罪名，為
    想像競合犯，應依刑法第五十五條規定，從重之未經許可持有改造手槍罪處斷。
    另其先後多次恐嚇犯行，時間緊接，所犯係構成要件相同之罪名，顯係基於概括
    犯意而為之，為連續犯，應依刑法第五十六條規定，論以一罪並加重其刑。而其
    於八十九年十月二十三日晚上，以一持槍恐嚇行為，侵害乙○、黃土勝及黃宏仁
    等之生命法益，係一行為觸犯數罪名，為想像競合犯，仍從刑法第三百零五條恐
    嚇危害安全罪處斷。又持有槍枝執以犯特定之罪，如持有者原即意圖犯該罪而持
    有槍彈，則其持有槍彈之行為與所犯該特定罪名間，應有方法結果之牽連關係；
    若持有者原非為犯某特定之罪而持有槍彈，而係事後另行起意始持該槍彈犯罪，
    其持有槍彈之行為與其後另行起意執該槍彈所犯之罪，即應依刑法第五十條規定
    併合處罰（最高法院九十年度台上字第五二五七號判決意旨參照），是被告未經
    許可持有具殺傷力之手槍後，始另行起意持槍恐嚇告訴人，所犯二罪間，犯意個
    別，罪名不同，應分論併罰，公訴人認應論以牽連犯，容有誤會。再被告曾受有
    期徒刑之執行完畢，於八十九年六月五日執行完畢，有台灣高等法院被告全國前
    案紀錄表在卷可參，其於五年內再犯本件有期徒刑以上之罪，為累犯，應依刑法
    第四十七條規定加重其刑。爰審酌被告之素行、犯罪之動機、及持有改造手槍用
    以恐嚇被害人，深具危險性，危害社會治安甚鉅、犯後猶否認犯行等一切情狀，
    各量處如主文所示之刑，並定應執行刑，以示懲儆。另扣案之改造四五手槍一把
    、鋼質槍管一支均為違禁物，應依刑法第三十八條第一項第一款沒收，不具殺傷
    力之海盜式掌心雷手槍一把，為被告犯恐嚇罪所用之物，應依刑法第三十八條第
    一項第二款沒收。而扣案之底火並非槍砲彈藥刀械管制條例所列管之爆裂物，有
    內政部警政署刑事警察局爆裂物鑑驗通知書在卷可佐，塑膠槍管一支，並非可供
    組成槍砲之零件，非屬違禁物，均不為沒收之諭知，併此敘明。
四、至公訴人認被告持有海盜式掌心雷手槍，亦犯槍砲彈藥刀械管制條例第十一條第
    四項未經許可持有具殺傷力之手槍罪，然該海盜式掌心雷手槍並無證據證明具有
    殺傷力，已如前述，被告單純持有該槍枝並不構成犯罪，惟因公訴人認此部分與
    前開持有改造四五手槍之有罪部分為裁判上一罪關係，爰不另為無罪之諭知，附
    此說明。
據上論斷，應依刑事訴訟法第二百九十九條第一項前段、第三百條，槍砲彈藥刀械管
制條例第十一條第四項、第十三條第四項，刑法第十一條前段、第五十五條、第三十
八條第一項第一款、第二款、第五十六條、第三百零五條、第四十七條、第五十一條
第五款，罰金罰鍰提高標準條例第一條，判決如主文。
中    華    民    國      九十一        年      四      月    二十五    日
                                  臺灣臺東地方法院刑事庭
                                    審判長法  官  黃麗生
                      法  官  蔡世芳
                                          法  官  黃怡玲
右正本證明與原本無異。
如不服本判決，應於判決送達後十日內向本院提出上訴狀。（須附繕本）
「切勿逕送上級法院」
                                          書記官  王敏玉
中    華    民    國      九十一        年      四      月    二十六    日
附記
槍砲彈藥刀械管制條例第十一條第四項
未經許可，持有、寄藏或意圖販賣而陳列第一項所列槍砲者，處一年以上七年以下有
期徒刑，併科新臺幣七百萬元以下罰金。
槍砲彈藥刀械管制條例第十三條第四項
未經許可，持有、寄藏或意圖販賣而陳列第一項所列零件者，第六月以上五年以下有
期徒刑，併科新台幣三百萬元以下罰金。
中華民國刑法第三百零五條
以加害生命、身體、自由、名譽、財產之事，恐嚇他人致生危害於安全者，處二年以
下有期徒刑、拘役或三百元以下罰金。
